臺灣新北地方法院板橋簡易庭裁定
110年度板秩字第260號
移送機關    新北市政府警察局土城分局
被移送人    鄭遠傑



            龔子仁


上列被移送人因違反社會秩序維護法案件，經移送機關以民國11
0年10月21日新北警土刑字第1103722494號移送書移送審理，本
院裁定如下：
    主  文
甲○○、乙○○均不罰。
    事 實 及  理 由
一、按法院受理違反社會秩序維護法案件，準用刑事訴訟法之規
    定，社會秩序維護法第92條定有明文，又刑事訴訟法第154
    條第2項規定：「犯罪事實應依證據認定之，無證據不得認
    定犯罪事實。」及最高法院40年臺上字第86號判例所揭示：
    「事實應認定，應憑證據，如未能發現相當證據，或證據不
    足以證明，自不能以推測或擬制之方法，為裁判基礎。」之
    意旨，於法院審理行為人違反社會秩序維護法案件時，當有
    其適用。
二、移送意旨略以：於民國110年9月14日18時59分許，接獲民眾
    報案在新北市○○區○○路00號前有青少年聚集情事，經員警到
    場發現車號00-0000號自小客旁站立有被移送人甲○○、乙○○
    及關係人姚緯全，經被移送人甲○○自行打開DR-2393號自小
    客車車門供員警檢視，在駕駛座置物盒發現填充氣動式手槍
    1把及黑色球體1袋，並在副駕駛座底下發現西瓜刀1把，認
    被移送人2人涉犯社會秩序維護法第63條第1項第1款「無正
    當理由攜帶具有殺傷力之器械」規定云云。
三、本件移送意旨認被移送人2人涉有違反社會秩序維護法第63
    條第1項第1款之行為，無非以該二人共乘之自小客車駕駛座
    置物盒有填充氣動式手槍1把及黑色球體1袋，副駕駛座底下
    有西瓜刀1把為據。然查，被移送人2人均否認扣案填充氣動
    式手槍、黑色球體及西瓜刀等與渠等有何關聯，分別辯稱：
    「姚緯全叫我載他過去」、「車主是姚緯全的朋友，我不知
    道名字為何」、「水果刀我不清楚，道具槍是姚緯全的。」
    、「我都不知道車上有那些東西，所以我也不知道是誰的，
    但剛才姚緯全跟我說槍是他的，水果刀我不知道」等語，且
    被移送人2人均非上開自小客之所有權人一節，並有關係人
    姚緯全於警詢時稱：「甲○○載我與乙○○，車主為吳俊廷」等
    語，此有調查筆錄在卷可稽，是警方查獲之上開車輛既非被
    移送人2人所有，且被移送人已交代車輛來源，然移送機關
    並未進一步查證扣案物究竟為何人所有，且查無其他積極證
    據足以證明被移送人2人確有移送機關所指稱之 行為，移送
    機關亦未再提出補強證據，本件即乏證據證明可資審認被移
    送人2人有持有該等扣押物品之行為，揆諸首開說明，自不
    能推定被移送人等有違反社會秩序維護法第63條第1項第1款
    之行為，自應為不罰之諭知。
四、依社會秩序維護法第45條第2項，裁定如主文。
中　　華　　民　　國　 111　　年　　4　　月　　6    　日
                      臺灣新北地方法院板橋簡易庭
                            法  官  李昭融
以上正本證明與原本無異。
如不服本裁定，得於裁定書送達之翌日起5日內，以書狀敘述理
由，向本庭（新北市○○區○○路0段00巷0號）提出抗告。
中　　華　　民　　國　　111 　年　　4 　　月　　6 　　日
                            書記官  王昱平